【裁判字號】    89,易,328
【裁判日期】    901218
【裁判案由】    竊盜
【裁判全文】
臺灣臺東地方法院刑事判決                          八十九年度易字第三二八號
    公  訴  人  臺灣台東地方法院檢察署檢察官
    被      告  丁○○
    被      告  壬○○
    被      告  戊○○
右列被告因竊盜案件，經檢察官提起公訴（八十九年度偵字第七四四、九五０、一一
五五號），本院判決如左：
    主  文
壬○○連續結夥三人攜帶凶器於夜間侵入住宅竊盜，累犯，處有期徒刑玖月。
丁○○連續結夥三人攜帶凶器於夜間侵入住宅竊盜，處有期徒刑玖月。
戊○○連續結夥三人竊盜，處有期徒刑陸月，如易科罰金，以參佰元折算壹日；又收
受贓物，處罰金參仟元，如易服勞役，以參佰元折算壹日，均緩刑貳年，緩刑期內付
保護管束。
    事  實
一、壬○○曾犯竊盜罪，經臺灣台南地方法院判處有期徒刑四月確定，於民國八十五
    年八月三十一日執行完畢，猶不知悔改，復與丁○○、戊○○、甲○○（通緝中
    ）、吳建安、陳書文、乙○○（上述三人經檢察官處分不起訴）、己○○、辛○○、庚○○（上述三人已另案審結）等人，意圖為彼等不法之所有，並基於概括
    之犯意，分別與附表同一編號所列之人，基於共同犯意聯絡，於附表所列之時間
    、地點，連續竊得附表所載被害人所有之荖葉一至四簍不等。
二、壬○○、辛○○及丁○○復基於上開同一之概括竊盜犯意，於八十九年二月二十
    三日二十一時許，持辛○○所有客觀上具有危險性足為凶器之鐵撬一支，伸入台
    東市○○○路一七九號住宅之電動鐵捲門開關洞口，開啟該電動鐵捲門後，侵入
    丙○○住宅內，竊取丙○○所有之電視機及傳真機各一台、布偶六隻，得手後，
    壬○○並將其中一隻布偶贈與知情之戊○○收受。
三、案經台東縣警察局報請臺灣臺東地方法院檢察署檢察官偵查起訴。
    理  由
一、訊據被告丁○○、壬○○、戊○○等人，對右揭犯罪事實一、二之竊盜犯行均坦
    承不諱，核與附表中所列之被害人於警訊中指訴之情節相符，並有贓物領據一紙
    在卷足憑，本件事證明確，被告等犯行堪以認定，應依法論科。
二、核被告丁○○、壬○○、戊○○於犯罪事實一竊盜荖葉所為，分別係犯附表所列
    之罪，被告丁○○、壬○○於犯罪事實二竊盜丙○○所有財物部分，係犯同法第
    三百二十一條第一項第一、三、四款之加重竊盜罪，渠等與附表所列之行為人間
    就該編號之犯行及壬○○、辛○○及丁○○於犯罪事實二之犯行，分別有犯意聯
    絡及行為分擔，分別為共同正犯。又渠等之多次竊盜犯行，時間緊接，所犯為構
    成要件相同之罪名，顯係基於概括犯意而為之，為連續犯，被告戊○○應以連續
    結夥三人以上竊盜罪論，被告丁○○、壬○○應以連續結夥三人以上攜帶凶器於
    夜間侵入住宅竊盜罪論，並均應依刑法第五十六條之規定論處。另被告戊○○於
    犯罪事實二所為，係犯刑法第三百四十九條第一項之收受贓物罪，與前犯之竊盜
    罪，犯意各別，行為不同，應分論併罰。又被告壬○○曾犯竊盜罪，經法院判處
    有期徒刑四月確定，於民國八十五年八月三十一日執行完畢，五年內再犯本件有
    期徒刑以上之罪，為累犯，應依刑法第四十七條之規定，加重其刑。爰審酌被告
    等犯罪之動機、目的、手段輕微，及犯罪後均坦承犯行，惟被告壬○○、戊○○
    之犯罪次數少，犯罪所得尚微，而被告丁○○犯行眾多、所得較多等一切情狀，
    分別量處如主文所示之刑，被告戊○○部分並分別諭知易科罰金及易服勞役之折
    算標準，又戊○○未曾受有期徒刑以上刑之宣告，有本院前案紀錄表可參，其目
    前已婚，育有一幼子待其哺育，本件因與被告壬○○係男女朋友關係而參與犯罪
    ，情節較輕，犯後又坦承犯行，表示悔悟，本院因認其所受宣告之有期徒刑及罰
    金刑均以暫不執行為適當，併予宣告緩刑二年，及於緩刑期內付保護管束，以資
    監督，並啟自新向上之途。至公訴人請求諭知被告壬○○應於刑之執行前令入勞
    動場所強制工作乙節，按有犯罪之習慣或以犯罪為常業或因遊蕩或懶惰成習而犯
    罪者，得於刑之執行完畢或赦免後，令入勞動場所，強制工作；十八歲以上之竊
    盜犯、贓物犯，如有犯罪之習慣或以犯竊盜罪或贓物罪為常業者，得於刑之執行
    前，令入勞動場所強制工作；刑法第九十條第一項、竊盜犯贓物犯保安處分條例
    第三條第一項分別定有明文。然該條例第二條第四項亦有規定：「應執行之刑未
    達一年以上者，不適用本條例」，本院審酌被告壬○○於本案竊盜四次，所得僅
    數千元，情節亦非重大等犯罪情狀，品性尚未達惡劣之程度，復依累犯之規定加
    重其刑，對之處以有期徒刑九月，已足達處罰及教化之一般預防目的，職故，本
    院認為被告壬○○尚無併為宣告於刑前令入勞動場所強制工作之必要，附此說明
    。
三、至公訴意旨認被告丁○○、壬○○於犯罪事實二竊盜丙○○所有財物部分，係犯
    同法第三百二十一條第一項第一、二、三、四款之加重竊盜罪，惟該第二款毀越
    門扇、牆垣或其他安全設備之毀越，係指毀損或超越、踰越，如使用鑰匙開啟房
    門入內行竊，既未毀壞、亦未踰越，即與該款情形不符（最高法院六十三年台上
    字第五十號判例意旨參照），本案被告丁○○等人以鐵撬伸入電動鐵捲門開關，
    開啟該電動鐵捲門而後入內行竊，既未毀損或超越、踰越門扇或安全設備，即與
    第二款情形不符，附此敘明。
據上論斷，應依刑事訴訟法第二百九十九條第一項前段，刑法第五十六條、第三百二
十一條第一項第一、三、四款、第三百四十九條第一項、第四十一條第一項前段、第
四十二條第二項、第四十七條、第九十三條，罰金罰鍰提高標準條例第一條前段、第
二條判決如主文。
中    華    民    國      九十        年      十二      月      十八    日
                                  臺灣臺東地方法院刑事庭
                                    審判長法  官  黃麗生
                                          法  官  蔡世芳
                                          法  官  黃怡玲
右正本證明與原本無異。
如不服本裁定，應於裁定送達後五日內向本院提出抗告狀。（須附繕本）
「切勿逕送上級法院」
                                          書記官  王敏玉
中    華    民    國      九十      年      十二      月      十九      日
附記
中華民國刑法第三百二十一條
犯竊盜罪而有左列情形之一者，處六月以上五年以下有期徒刑：
一  於夜間侵入住宅或有人居住之建築物、船艦，或隱匿其內而犯之者。
三  攜帶兇器而犯之者。
四  結夥三人以上而犯之者。
中華民國刑法第三百四十九條第一項
收受贓物者，處三年以下有期徒刑、拘役或五百元以下罰金。


司法院資訊處製作；財團法人民間司法改革基金會備份。
